臺灣板橋地方法院刑事判決　　　　　　　96年度易字第2068號
公　訴　人　臺灣板橋地方法院檢察署檢察官
被　　　告　辛○○
選任辯護人　鄒孟昇　律師
上列被告因贓物案件，經檢察官提起公訴（96年度偵字第7667號
）及追加起訴（96年度偵字第11893 、16622 號），本院合併審
理，判決如下：
    主  文
辛○○故買贓物，處有期徒刑拾月，減為有期徒刑伍月，如易科
罰金以新臺幣壹仟元折算壹日。
    事  實
一、辛○○明知乙○○（另行審結）於民國（下同）96年3 月底
    ，在其實際經營「和昌行（按係獨資企業，設臺北縣泰山鄉
    ○○路236 號，負責人：洪陳金梅）」內，所兜售之DKW-22
    0 號（所有人：林俊達）、UON-617 號（所有人：戊○○）
    、QQK-043 號（所有人：己○○）、J3Y-291 號（所有人：
    丙○○）、BBF-881 號（所有人：壬○○）、FRD-182 號機
    車（所有人：丁○○）、DKW-220 號（所有人：林俊達）之
    已拆解引擎外殼各乙個及F2G-110 號機車車牌（所有人：甲○○）、5675-QB 號自用小客車車牌（所有人：庚○○）各
    乙面，均屬來路不明之贓物，竟仍以每公斤新臺幣（下同）
    48元之價格，同時向乙○○故買之，再經其整理後轉賣牟利
    。
二、案經林俊達、戊○○、甲○○、庚○○、丙○○、壬○○分
    別訴由台北縣政府三重分局報請臺灣板橋地方法院檢察署檢
    察官偵查起訴及追加起訴。
    理  由
一、訊據被告辛○○固坦承於上開時地以廢鋁每公斤48元之價格
    ，向乙○○購入上開DKW-220 號、UON-617 號、QQK-043 號
    、J3Y-291 號、BBF-881 號、FRD-182 號機車之已拆解引擎
    外殼各乙個及DKW-220 號、F2G-110 號機車車牌、5675-QB
    號自用小客車車牌各乙面，惟矢口否認上開犯行，辯稱：伊
    不知乙○○所出賣予伊之上開物品，係屬來路不明之贓物云
    云。經查：被告於上開時地以廢鋁每公斤48元之價格向乙○○購入上開DKW-220 號、UON-617 號、QQK-043 號、J3Y-29
    1 號、BBF-881 號、FRD-182 號機車之已拆解引擎外殼各乙
    個及DKW-220 號、F2G-110 號機車車牌、5675-QB 號自用小
    客車車牌各乙面等物乙情，業據被告於本院審理時坦承不諱
    ，復有上開DKW-220 號、UON-617 號、QQK-043 號、J3Y-29
    1 號、BBF-881 號、FRD-182 號機車之已拆解引擎外殼各乙
    個及DKW-220 號、F2G-110 號機車車牌、5675-QB 號自用小
    客車車牌各乙面等物之搜索扣押筆錄2 份、扣押物品目錄表
    2 份及搜索現場照片46張，在卷可稽，且上開DKW-220 號、
    UON-617 號、QQK-043 號、J3Y-291 號、BBF-881 號、FRD-
    182 號機車之已拆解引擎外殼各乙個及DKW-220 號、F2G-11
    0 號機車車牌、5675-QB 號自用小客車車牌各乙面等物，分
    別為告訴人林俊達、戊○○、甲○○、庚○○、丙○○、壬○○6 人、被害人丁○○、己○○2 人先後遭竊之贓物，亦
    據告訴人林俊達、戊○○、甲○○、庚○○、丙○○、壬○○6 人、被害人丁○○、己○○2 人先後於警詢中指訴（述
    ）綦詳，並有告訴人林俊達、戊○○、甲○○、庚○○、丙○○、壬○○6 人、被害人丁○○代理人許玲琴、己○○2
    人所出具之贓物認領保管單各乙紙可佐，復有上開DKW-220
    號、UON-617 號、QQK-043 號、J3Y-291 號、BBF- 881號、
    FRD- 182號、F2G-11 0號機車、5675-QB 號自用小客車之汽
    機車車輛失竊電腦輸入單、車輛竊盜車牌失竊資料個別查詢
    報表各乙紙、足堪認定。雖被告以其向周士寒購入上開DKW-
    220 號、UON-617 號、QQK-043 號、J3Y-291 號、BBF-881
    號、FRD- 182號機車之已拆解引擎外殼各乙個及DKW-220 號
    、F2G-11 0號機車車牌、5675-QB 號自用小客車車牌各乙面
    等物時，並不知上開物品均屬來路不明之贓物，並提汽材舊
    品供應商名單、空白切結書、估價單影本、和昌行現場照片
    10張為憑云云，惟被告實際經營汽材舊品回收業務多年，對
    汽材舊品回收業界針對提出汽材舊品要求回收者，均會要求
    其親自填寫「切結書」，用以擔保所回收汽材舊品來源之規
    定，知悉甚詳，而乙○○其人亦非和昌行汽材舊品回收之主
    要來源乙節，亦據被告於96年10月23日刑事答辯及準備狀中
    陳述綦詳，被告僅憑乙○○所提出名片上載有「營業項目：
    .... 環 保署廢汽車獎勵金5000元、環保署廢機車獎勵金10
    00元」等語，即捨要求乙○○簽立上開「切結書」以正常自
    保之途徑不為，而僅在汽材舊品回收供應商簡單記載「姓名
    ：乙○○，電話：0000000000，車牌：8292-KU 」等語，顯
    與上開汽材舊品回收業界之習慣做法有違；又乙○○於上開
    時地所出賣給被告之上開物品中，其中更有上開DKW-220 號
    、F2G-110 號機車車牌、5675-QB 號自用小客車車牌各乙面
    ，然汽機車車牌屬公路主管機關核發給某特定車輛使用之專
    用證明，衡諸一般常情，絕無有人以出賣車牌牟利為業之可
    能，而被告於上開時地竟仍向乙○○故買上開DKW-220 號、
    F2G-110 號機車車牌、5675-QB 號自用小客車車牌各乙面，
    亦顯與常情不符，是被告於上開時地向乙○○買受上開DKW-
    220 號、UON-617 號、QQK-043 號、J3Y-291 號、BBF-881
    號、FRD- 182號機車之已拆解引擎外殼各乙個及DKW- 220號
    、F2G-11 0號機車車牌、5675-QB 號自用小客車車牌各乙面
    等，顯有可得而知其等為贓物，而仍故買之「不確定故意」
    ，至為顯然。至於被告另辯稱其向乙○○搜購上開DKW-220
    號、UON-617 號、QQK-043 號、J3Y-291 號、BBF-881 號、
    FRD- 182號機車之已拆解引擎外殼各乙個及DKW- 220號、F2
    G-11 0號機車車牌、5675-QB 號自用小客車車牌各乙面之價
    格，亦與其他回收業者相同，同樣為每公斤48元，並未知其
    等為贓物而特別壓低云云，然被告上開所辯縱認屬實，亦僅
    堪認定被告於上開時地向乙○○買受上開DKW-220 號、UON-
    617 號、QQK-043 號、J3Y-291 號、BBF-881 號、FRD- 182
    號機車之已拆解引擎外殼各乙個及DKW- 220號、F2G-110 號
    機車車牌、5675-QB 號自用小客車車牌各乙面時，對其等並
    無故買贓物之「確定故意」，亦仍不足影響本院對被告上開
    故買贓物犯行之認定，附此敘明。被告上開犯行已臻明確，
    應予依法論科。
二、核被告所為，係犯刑法第349 條第2 項之故買贓物罪。被告
    以一故買行為，而同時向乙○○買受上開DKW-220 號、UON-
    617 號、QQK-043 號、J3Y-291 號、BBF-881 號、FRD- 182
    號機車之已拆解引擎外殼各乙個及DKW- 220號、F2G-11 0號
    機車車牌、5675-QB 號自用小客車車牌各乙面間，有一行為
    而觸犯數罪名之想像競合關係，為想像競合犯，應依刑法第
    55條之規定，從一重處斷（按起訴書認被告先後多次行為，
    應分論併罰云云，惟公訴人不僅無法明確認定上開DKW-220
    號、UON-617 號、QQK-043 號、J3Y-291 號、BBF-881 號、
    FRD- 182號機車之已拆解引擎外殼各乙個及DKW- 220號、F2
    G-11 0號機車車牌、5675-QB 號自用小客車車牌各乙面之各
    該次買受之時間、價格，且縱被告供稱其當時平均最多每週
    二次，最少每二週一次向乙○○買受等語在卷（見本院卷96
    年10月23日準備程序筆錄第2 頁），然亦無法證明被告各該
    次向乙○○買受者，均屬來路不明之贓物，而和昌行內於上
    開時地遭警搜索查獲之結果，亦僅先後起訴及追加起訴上開
    DKW-220 號、UON-617 號、QQK-043 號、J3Y-291 號、BBF-
    881 號、FRD- 182號機車之已拆解引擎外殼各乙個及DKW-22
    0 號、F2G-11 0號機車車牌、5675-QB 號自用小客車車牌各
    乙面等贓物而已，自不足採信）。爰審酌被告本件犯罪之動
    機、目的、手段、所生危害及被告犯罪後之態度等一切情狀
    ，處如主文所示之刑，又中華民國九十六年罪犯減刑條例業
    自96年7 月16日起生效施行，核被告上開故買贓物犯行，係
    在96年4 月24日前，應依中華民國九十六年罪犯減刑條例第
    2 條第1 項第3 款、第7 條、第9 條之規定，減其宣告刑，
    並諭知易科罰金之折算標準，以資儆懲。
據上論斷，應依刑事訴訟法第299 條第1 項前段，刑法第349 條
第2 項、第55條、第41條第1 項前段，刑法施行法第1 條之1 第
1項 、第2 項前段，中華民國九十六年罪犯減刑條例第2 條第1
項第3 款、第7 條、第9 條，判決如主文。
本案經檢察官楊展庚到庭執行職務。
中　　華　　民　　國　　96　　年　　12　　月　　31　　日
                刑事第十二庭  審判長法  官  戴嘉清
                                    法  官  陳信旗
                                    法　官  林晏鵬
以上正本證明與原本無異
如不服本判決應於送達後10日內向本院提出上訴狀
                                    書記官　陳映孜
中　　華　　民　　國　　96　　年　　12　　月　　31　　日
附錄法條：刑法第349條
